【裁判字號】    98,訴,1947
【裁判日期】    990312
【裁判案由】    違反毒品危害防制條例
【裁判全文】
臺灣彰化地方法院刑事判決              98年度訴字第1947號
公  訴  人  臺灣彰化地方法院檢察署檢察官
被      告  乙○○原名謝東龍.
選任辯護人  黃文皇律師
被      告  甲○○原名陳錦月.
選任辯護人  曾琬鈴律師
上列被告等因違反毒品危害防制條例案件，經檢察官提起公訴（
九十八年度偵字第四九九六、五九六四號），本院判決如下：
    主  文
乙○○犯如附表壹、貳所示之罪，各處如附表壹、貳所示之刑，
主刑部分應執行有期徒刑貳拾年。其餘被訴部分均無罪。
甲○○犯如附表貳所示之罪，各處如附表貳所示之刑，主刑部分
應執行有期徒刑捌年。其餘被訴部分均無罪。
    事  實
一、乙○○前因違反肅清煙毒條例、麻醉藥品管理條例、妨害自
    由案件，經臺灣高等法院臺中分院以八十三年度上訴字第四
    一五○號分別判處有期徒刑三年六月、九月、一年四月，應
    執行有期徒刑五年確定，因違反麻醉藥品管理條例、藥事法
    案件，經臺灣高等法院臺中分院以八十四年度上訴字第八一
    六號分別判處有期徒刑五年三月、五月，應執行有期徒刑五
    年六月確定，上開案件再經臺灣高等法院臺中分院以八十六
    年度聲字第三二一號裁定合併定其應執行之刑為有期徒刑十
    年確定，嗣經送監執行，於民國八十八年七月二日因縮短刑
    期假釋出監付保護管束；於假釋期間，復因違反保護管束應
    遵守事項情節重大，經撤銷假釋，再送監執行殘刑，甫於九
    十六年四月五日因縮刑期滿而執行完畢。甲○○前因施用第
    二級毒品案件，經本院以九十四年度易字第一二七七號判處
    有期徒刑六月確定，甫於九十五年二月八日易科罰金而執行
    完畢。
二、詎乙○○（綽號「阿信」、「阿發」）仍不知警惕，明知海
    洛因為毒品危害防制條例第二條第二項第一款所列管之第一
    級毒品，不得非法販賣。乙○○竟基於販賣第一級毒品海洛
    因之犯意，自九十八年一月某日起至同年四月十三日為警逮
    捕前某日止，在不詳地點，以不詳價格，先後向真實姓名年
    籍不詳、綽號「寶姐」或「寶媽」之成年女子，分別販入數
    量不詳之第一級毒品海洛因多次後，再由乙○○在其位於彰
    化縣田中鎮○○路之租屋處內，將販入之第一級毒品海洛因
    分裝至夾鏈袋內，俟欲購買毒品者撥打乙○○所持用門號0
    000000000、0000000000號行動電話，
    並議妥購買毒品之種類、數量、金額、時間、地點後，再由
    乙○○攜帶約定數量之第一級毒品海洛因至約定地點交付予
    購買毒品者，並向購買毒品者收取價金。乙○○即以上開方
    式，先後於如附表壹所示之時間、地點，販賣如附表壹所示
    金額之第一級毒品海洛因予如附表壹所示之購買毒品者（附
    表壹所示之購買毒品者，所涉施用毒品部分，均經檢察官另
    案偵辦）。
三、乙○○、甲○○（綽號「阿月」）均明知甲基安非他命為毒
    品危害防制條例第二條第二項第二款所列管之第二級毒品，
    不得非法販賣。乙○○竟基於販賣第二級毒品甲基安非他命
    之犯意，自九十八年一月某日起至同年四月十三日為警逮捕
    前某日止，在不詳地點，以第二級毒品甲基安非他命一錢新
    臺幣（下同）一萬元之價格，先後向真實姓名年籍不詳、綽
    號「寶姐」或「寶媽」之成年女子，分別販入數量不詳之第
    二級毒品甲基安非他命多次後，再由乙○○在其位於彰化縣
    田中鎮○○路之租屋處內，將販入之第二級毒品甲基安非他
    命分裝至夾鏈袋內，俟欲購買毒品者撥打乙○○所持用門號
    0000000000、0000000000號行動電話
    ，由乙○○或由與乙○○具有犯意聯絡之甲○○接聽，亦或
    由欲購買毒品者直接與甲○○見面，並議妥購買毒品之種類
    、數量、金額、時間、地點後，再由乙○○或甲○○獨自一
    人攜帶約定數量之第二級毒品甲基安非他命至約定地點交付
    予購買毒品者，並向購買毒品者收取價金。乙○○、甲○○
    即以上開方式，先後於如附表貳所示之時間、地點，販賣如
    附表貳所示金額之第二級毒品甲基安非他命予如附表貳所示
    之購買毒品者（附表貳所示之購買毒品者，所涉施用毒品部
    分，均經檢察官另案偵辦）。
四、嗣經警持本院核發之通訊監察書對於乙○○所持用門號00
    00000000、0000000000號行動電話，實
    施通訊監察後，而循線查悉上情。
五、案經彰化縣警察局田中分局報告臺灣彰化地方法院檢察署檢
    察官偵查起訴。
    理  由
壹、證據能力部分：
一、按被告以外之人於審判外之言詞或書面陳述，除法律有規定
    者外，不得作為證據。被告以外之人於偵查中向檢察官所為
    之陳述，除顯有不可信之情況者外，得為證據。被告以外之
    人於審判外之陳述，雖不符前四條之規定，而經當事人於審
    判程序同意作為證據，法院審酌該言詞陳述或書面陳述作成
    時之情況，認為適當者，亦得為證據。當事人、代理人或辯
    護人於法院調查證據時，知有第一百五十九條第一項不得為
    證據之情形，而未於言詞辯論終結前聲明異議者，視為有前
    項之同意。刑事訴訟法第一百五十九條第一項、第一百五十
    九條之一第二項、第一百五十九條之五分別定有明文。經查
    ：
  (一)證人即購買毒品者蕭國男、張揚頌、莊增雄、陳聖育、賴建
    良、許義發、許文勇、證人卓國展、蕭國湘於偵查中向檢察
    官所為證述，雖係被告以外之人於審判外之言詞陳述，為傳
    聞證據，然其等於偵查中向檢察官所為證述，既經具結（他
    字卷第三三、三七、四二、四六、八○、八三、八七、九一
    頁），且本院審酌該等言詞陳述係由證人出於自由意識而陳
    述，又無其他證據足認該等陳述有何顯不可信之情事等一切
    情況，依刑事訴訟法第一百五十九條之一第二項規定，認上
    開證人於偵訊中之證述，得採為認定本件犯罪事實所憑之證
    據。被告乙○○之辯護人主張：證人於偵訊時之證述，未經
    被告詰問，無證據能力等語；被告甲○○之辯護人主張：證
    人許義發、許文勇證述內容與事實不符，無證據能力等語；
    均無可採。
  2.證人蕭國男、張揚頌、莊增雄、陳聖育、賴建良、許義發、
    許文勇、卓國展、蕭國湘於警詢時之證述，因屬被告乙○○
    、甲○○以外之人於審判外之言詞陳述，且經辯護人於本院
    準備程序主張不得作為證據（本院卷一第一五六、一六四、
    一六六頁），復無刑事訴訟法第一百五十九條之二、第一百
    五十九條之三、第一百九十五條之五所定之例外情形，依同
    法第一百五十九條第一項規定，自無證據能力。
二、再按有事實足認被告或犯罪嫌疑人有最輕本刑為三年以上有
    期徒刑之罪嫌，並危害國家安全或社會秩序情節重大，而有
    相當理由可信其通訊內容與本案有關，且不能或難以其他方
    法蒐集或調查證據者，得發通訊監察書。前項通訊監察書，
    偵查中由檢察官依司法警察機關聲請或依職權以書面記載第
    十一條之事項，並敘明理由、檢附相關文件，聲請該管法院
    核發；檢察官受理申請案件，應於二小時內核復。如案情複
    雜，得經檢察長同意延長二小時。法院於接獲檢察官核轉受
    理申請案件，應於二十四小時內核復。審判中由法官依職權
    核發。法官並得於通訊監察書上對執行人員為適當之指示。
    通訊保障及監察法第五條第一項第一款、第二項分別定有明
    文。本件承辦警員對於被告乙○○所持用門號000000
    0000、0000000000號行動電話，實施通訊監
    察，前經本院核准在案，此有詳載聲監案號、案由、監察電
    話、監察對象之通訊監察書附卷可參（偵字第五九六四號卷
    第一一一至一一七頁；下稱偵字卷），均係依法所為之通訊
    監察，應具有證據能力。又按通訊監察錄音之譯文，僅屬依
    據監聽錄音結果予以翻譯之文字，固具文書證據之外觀，但
    實際上仍應認監聽所得之錄音帶或光碟，始屬調查犯罪所得
    之證物；刑事訴訟法第一百六十五條之一第二項所稱之證物
    ，如其蒐證程式合法，並經合法調查，自具證據能力。因此
    ，檢察官如提出通訊監察錄音之譯文為其證據方法，實乃以
    其監聽所得之錄音帶或光碟，為調查犯罪所得之證物，法院
    本應依刑事訴訟法第一百六十五條之一所列之方法調查，以
    判斷該錄音帶或光碟是否與通訊監察錄音之譯文相符。而監
    聽錄音製作之譯文，雖通常為偵查犯罪機關單方面製作，然
    若被告或訴訟關係人對其真實性並無爭執，經法院於審判期
    日提示譯文供當事人辨認、表示意見並為辯論者，程式自屬
    適法（最高法院九十五年度臺上字第二九五號、九十四年度
    臺上字第四六六五號判決意旨參照）。經查，本案卷內之相
    關電話監聽，取證程式未見違法情事，已如前述；而警員依
    監聽錄音所製作之通訊監察譯文，經本院提示予公訴人、被
    告、辯護人後，公訴人、被告、辯護人對於通訊監察譯文內
    容之真實性，並無爭執，且經如附表壹、貳、所示購買毒
    品者證述該等通訊監察譯文內容，確為其等與被告通話內容
    無訛，揆諸前揭說明，卷附通訊監察譯文應具證據能力。
貳、有罪部分：
一、關於販賣第一級毒品海洛因部分：
  (一)訊據被告乙○○固坦承確實認識張揚頌、莊增雄、陳聖育，
    且門號0000000000、0000000000號行
    動電話，係伊所持用，另曾於附表壹編號一所示時間，與張
    揚頌見面，並曾收受陳聖育所交付之二千元之事實，然矢口
    否認有何販賣第一級毒品海洛因之犯行，並辯稱：伊沒有販
    賣海洛因給張揚頌、莊增雄、陳聖育，伊與張揚頌有恩怨，
    伊與莊增雄的對話，是莊增雄要伊買三五牌的香菸二包，伊
    向陳聖育收取的二千元，是陳聖育欠伊修理機車的錢云云。
    經查，上開販賣第一級毒品海洛因之事實，除經被告乙○○
    於警詢（偵字卷第四、五頁）、偵訊（偵字卷第一六○、一
    六一頁）、本院準備程序及審理（本院卷一第一五五、一五
    六頁，本院卷二第七二至七四、一四七、一四八頁）時，分
    別供述部分事實外，復有門號0000000000、00
    00000000號行動電話申設人分別為ＮＧＵＹＥＮ
    ＴＨＩ  ＴＨＯＭ、甲○○之基本資料查詢單一紙（本院卷
    一第一四五頁）、門號0000000000、00000
    00000號行動電話通訊監察譯文各一份（偵字卷第七至
    二○、二四至五二頁）、通訊監察錄音光碟一片（置偵字卷
    第一八七頁緘封袋內）在卷可稽。另分別有下列證據可資佐
    證：
  1.附表壹編號一部分，經證人張揚頌於偵訊（他字卷第三一頁
    ）、本院審理（本院卷二第八一至八四頁）時，證述明確，
    並有張揚頌以其所持用門號0000000000號行動電
    話撥打被告乙○○所持用門號0000000000號行動
    電話之通訊監察譯文一份（他字卷第九頁）、門號0000
    000000號行動電話申設人為張揚頌之基本資料查詢單
    一紙（本院卷一第一五二頁）在卷可稽，又張揚頌於上開期
    間確有施用第一級毒品海洛因，亦有臺灣高等法院被告前案
    紀錄表一份（本院卷一第五八頁）在卷可考。
  2.附表壹編號二部分，經證人莊增雄於偵訊（他字卷第四四頁
    ）、本院審理（本院卷二第八五至八七頁）時，證述明確，
    並有莊增雄以其所持用門號0000000000號行動電
    話撥打被告乙○○所持用門號0000000000號行動
    電話之通訊監察譯文一份（他字卷第二六頁）、門號000
    0000000號行動電話申設人為莊增雄之女莊小君之基
    本資料查詢單一紙（本院卷一第一三九頁）在卷可稽，又莊
    增雄於上開期間確有施用第一級毒品海洛因，亦有臺灣高等
    法院被告前案紀錄表一份（本院卷一第八三頁）在卷可考。
  3.附表壹編號三至五部分，經證人陳聖育於偵訊（他字卷第七
    八、七九頁）、本院審理（本院卷二第八七至八九頁）時，
    證述明確，並有陳聖育以其所持用門號000000000
    0號行動電話撥打被告乙○○所持用門號00000000
    00、0000000000號行動電話之通訊監察譯文一
    份（他字卷第五一、五二頁）、門號0000000000
    號行動電話申設人ＢＵＩ  ＴＨＩ  ＮＵ為陳聖育之越南籍
    女友之基本資料查詢單一紙（本院卷一第一四一頁）在卷可
    稽，又陳聖育於上開期間確有施用第一級毒品海洛因，亦有
    臺灣高等法院被告前案紀錄表一份（本院卷一第八八頁）在
    卷可考。
  (二)被告乙○○雖辯稱：伊沒有販賣海洛因給張揚頌、莊增雄、
    陳聖育，伊與張揚頌有恩怨，伊與莊增雄的對話，是莊增雄
    要伊買三五牌的香菸二包，伊向陳聖育收取的二千元，是陳
    聖育欠伊修理機車的錢云云。然被告乙○○確有上開販賣第
    一級毒品海洛因之事實，除有上開證據外，另補充如下：
  1.附表壹編號一部分，參諸卷附張揚頌於九十八年二月二十七
    日晚上六時四十八分許、同年三月四日下午三時三十三分五
    十五許以其所持用門號0000000000號行動電話撥
    打被告乙○○所持用門號0000000000號行動電話
    之通訊監察譯文（他字卷第九頁），二人對話內容平和、融
    洽，並無具有仇怨之情事。況且，證人張揚頌於本院審理、
    辯護人主詰問時，先證稱：「（請求提示他字卷第九頁監聽
    譯文，這是你與誰的通話內容？）乙○○。」「（這通電話
    談些什麼？）說我要去找他，帶飲料去給他喝。」「（這通
    是不是你們二人在談購買毒品的事情？）不是。」「（你是
    否曾經向乙○○購買過毒品？）沒有。」等語（本院卷二第
    八一頁），其後，於公訴人反詰問時，則證稱：「（為什麼
    會在警局說你有跟乙○○購買過海洛因？）當時我是有承認
    ，但是我忘記是買一級或二級。」「（忘記是什麼意思？）
    忘記是一級，還是二級。」「（究竟是買一級或二級？）一
    級。」「（為何剛才你回答辯護人說你是向他購買安非他命
    ？）我現在回想起來，應該是買一級。」「（在警察局及檢
    察官那邊，你說有跟乙○○購買一級毒品的證詞是否都實在
    ？）對。」「（剛剛辯護人請求提示之譯文，裡面提到先拿
    一罐涼的，是指海洛因嗎？）是。」「（為何剛才回答辯護
    人說那不是談論買賣毒品的事？）剛才我問題聽錯了。」等
    語（本院卷二第八二頁），可見張揚頌於本院審理、交互詰
    問之初，為使被告乙○○得以脫免刑責，猶為不實之證述甚
    明，倘若張揚頌與被告乙○○間素有仇怨，豈願甘冒偽證之
    罪責，而為迴護被告乙○○之詞，是被告乙○○辯稱：伊與
    張揚頌有恩怨一節，顯不可採。
  2.附表壹編號二部分，證人莊增雄於本院審理時，雖曾翻異前
    詞改稱：「（究竟有無向乙○○購買過海洛因及安非他命？
    ）海洛因不曾，安非他命購買過一次，算是半買半送。」「
    （請求提示他字卷第二六頁九十八年二月二十二日上午十時
    四十五之譯文，這通通話是在談些什麼？）那次是我拜託乙
    ○○載我去水里看我兒子，順便幫我拿三五的香煙二包。」
    等語（本院卷二第八六頁），然其後復改稱：「（為什麼你
    在檢察官那邊作證時，說那二包的意思是一包要放在家裡，
    一包要帶出門，為何與你現在說的意思不同？）當時可能是
    我還沒有戒的時候，還有在吃海洛因。」「（所以那二包是
    海洛因的意思？）可能都有，那時候我也有吸食安非他命及
    海洛因。」等語（本院卷二第八六頁），且證人莊增雄於偵
    訊時即證稱：「（九十八年二月二十二日上午十時四十分，
    你以上開電話【即門號0000000000號行動電話）
    聯絡撥打乙○○持用之0000000000電話後，是否
    有向他購買海洛因？）是，交易地點在我家，他那次賣給我
    三千元的海洛因。」「（九十八年二月二十二日上午十時四
    十五分，你在電話中跟乙○○說『三五你跟我用成二包』，
    是何意思？）二包的意思是一包要放在家裡，一包要帶出門
    。」等語（他字卷第四四頁）；再參諸卷附莊增雄於九十八
    年二月二十二日上午十時四十分、四十五分許以其所持用門
    號0000000000號行動電話撥打被告乙○○所持用
    門號0000000000號行動電話之通訊監察譯文（他
    字卷第二六頁）：「Ｃ（不詳）：喂。Ｂ（莊增雄）：叫阿
    發聽一下。Ｂ：有空嗎？Ａ（乙○○）：等一下，我跟你姪
    子要去那邊辦事情，剛好。Ｂ：我跟你講。Ａ：嘿。Ｂ：這
    樣三千啦。Ａ：嗯。Ｂ：可能他們等一下要來，三千啦，來
    這邊一下。Ａ：好。Ｂ：他們等一下會來，要趕一點。Ａ：
    差不多中午以前就到了，現在十一點了嗯。Ｂ：三千啦，厚
    。Ａ：好啦。」「Ａ（乙○○）：喂，發喔。Ｂ（莊增雄）
    ：我知。三五你跟我用成二包。Ａ：對啦，三五啦，你跟我
    用三，我頭昏昏的。Ｂ：分好啦。Ａ：好，我知。」可見莊
    增雄於上開通話中，確實係要向被告乙○○購買三千元之海
    洛因至明。況且，被告乙○○於警詢、偵訊、本院準備程序
    時，始終未曾提及上開通話，係莊增雄要求其幫忙購買三五
    牌香菸一事，嗣證人莊增雄於本院審理時為前開證述後，始
    附和其詞而為上開抗辯，顯係事後杜撰之詞，證人莊增雄於
    本院審理時證稱：上開通話，係其拜託被告乙○○購買三五
    牌香菸二包一節，亦係迴護被告乙○○之詞，均不足採信。
  3.附表壹編號三至五部分，證人陳聖育於本院審理時雖改稱：
    「（你叫他【即乙○○】買過幾次？）一、二次，但不是每
    次都成功。」「（你在警局時說你曾向乙○○買過四、五次
    的海洛因，每次一千元，有何意見？）那是有拿到跟沒有拿
    到都算在一起，有拿到的是一次。」等語（本院卷二第八八
    頁）。然證人陳聖育於偵訊時即證稱：「（九十八年二月十
    八日中午十二時多，你與乙○○通完電話後不久，有跟他購
    買一千元的海洛因？）電話是中午的時候就聯絡了，到下午
    五、六時，交易地點就在清水岩露營區門口，電話中，他有
    談到說他在維力麵，那家公司就在社頭鄉，距離清水岩露營
    區不遠。」「（九十八年二月十九日上午十二時【即凌晨零
    時】多，你跟乙○○通完電話後，是否有在同一地點向乙○
    ○購買海洛因？）有，跟他通完電話沒多久，是有在同一地
    點向他購買海洛因。」「（九十八年三月十五日上午十一時
    三分，你與甲○○通完電話後，是否有跟乙○○購買一千元
    的海洛因？）有，現在的時機，他也不是隨便就要賣給我，
    這通電話打完後，當天下午五、六時，也是在同一地點，跟
    他購買一千元的海洛因。」等語（他字卷第七八頁）；再參
    諸卷附陳聖育於九十八年二月十八日中午十二時十九分、三
    十八分、五十分許以其所持用門號0000000000號
    行動電話撥打被告乙○○所持用門號0000000000
    號行動電話之通訊監察譯文（他字卷第五一頁）：「Ａ（乙
    ○○）：喂，輝哥。Ｂ（陳聖育）：喔，我昨天找你一整天
    ，我摩托車壞掉。Ａ：找我整天，我白天都在等你，你都沒
    消沒息。Ｂ：要來晚了，後來摩托車修理一千六百元。Ａ：
    那個都不管啦。Ｂ：我後來有跟我朋友講，差不多拜五、還
    是拜六，再一整條還給你啦。Ａ：這樣我沒辦法啦，你不要
    再講那個。Ｂ：不然我晚一點再籌錢給你啦。Ａ：因為我的
    起毛吉很不爽，不是錢的問題。Ｂ：我知道是原則啦，我會
    顧啦。Ａ：你會顧，你會顧，對喔。Ｂ：我昨天有打給你，
    你都不接聽，不接聽啦，二支我都有打啦，我跟你講我身上
    剩七百元啦。Ａ：我手機摔壞了。」「Ｂ（陳聖育）：你要
    到那裡見面？Ａ（乙○○）：同樣那裡啦。Ｂ：這樣喔。Ａ
    ：你可以出來了，我要出去了。Ｂ：好，我馬上出去。」「
    Ｂ（陳聖育）：怎麼沒有看到你？Ａ（乙○○）：我已經快
    到了，在維力麵了。Ｂ：我在賓果這呢。Ａ：我知道，就在
    維力麵了。Ｂ：好啦。」於九十八年二月十九日凌晨零時九
    分、十分許之通訊監察譯文（他字卷第五一頁）：「Ｂ（陳
    聖育）：歹勢啦，我哥現在才到家，要去那裡找你？Ａ（乙
    ○○）：山腳路露營區這裡。Ｂ：去露營區等就好喔。」「
    Ａ（乙○○）：你只是要拿錢給我而已，其他的沒事了嗎？
    Ｂ（陳聖育）：嘿呀，看你有沒有辦法麻煩一下。Ａ：好。
    Ｂ：若有幫個忙。」另於九十八年三月十五日上午十一時三
    分許以其所持用上開行動電話撥打被告乙○○所持用門號0
    000000000號行動電話之通訊監察譯文（他字卷第
    五二頁）：「Ｂ（陳聖育）：喂，我阿輝，妳知道嗎？Ａ（
    甲○○）：嗯。Ｂ：我要找妳們啦，妳跟妳朋友說，開機一
    下。Ａ：在愛睏啦。Ｂ：啊就有事情。Ａ：你就這樣跟他講
    就好啦。Ｂ：他就關機啦。Ａ：你就用我的跟他講啦。Ｃ（
    乙○○）：怎樣？Ｂ：就有朋友要找你，昨天寄在我這裡，
    要去找你。Ｃ：厚，怎樣？Ｂ：好嗎？見面啊。Ｃ：同款在
    那裡啦。Ｂ：我馬上過去喔。Ｃ：啊，你也沒有說數字。Ｂ
    ：一個啦，我跟你講啦，你晚上喔，我來到那裡再跟你講，
    我晚上要拿二千元，我老闆喔，我跟你講五點多，本來是說
    明天的啦，晚上如果有拿給我就拿，不然就明天。Ｃ：喔。
    Ｂ：我拿錢馬上過去。Ｃ：好。」核與證人陳聖育於偵訊時
    ，證述之情節，大致相符。況且，被告乙○○於警詢、偵訊
    、本院準備程序時，始終未曾提及陳聖育有積欠其機車修理
    費一事，益徵證人陳聖育於本院審理時，翻異前詞，顯係迴
    護被告乙○○之詞，而被告乙○○上開抗辯，亦係卸責之詞
    ，均不足採信。
  (三)附表壹編號三所示部分，起訴書雖認定販賣時間為九十八年
    二月十八日下午五時許，然參諸上開陳聖育與被告乙○○於
    九十八年二月十八日中午十二時三十八分、五十分許之通訊
    監察譯文（他字卷第五一頁），陳聖育提及「好，我馬上出
    去。」「怎麼沒有看到你？」「我在賓果這呢。」被告乙○
    ○則提及「你可以出來了，我要出去了。」「我已經快到了
    ，在維力麵了。」「我知道，就在維力麵了。」可見陳聖育
    與被告乙○○於九十八年二月十八日中午十二時五十分許，
    即已到達彰化縣社頭鄉清水岩露營區門口之交易地點甚明，
    本院參酌上情，認定此部分販賣時間應為九十八年二月十八
    日中午十二時五十分許，附此敘明。
  (四)再販賣海洛因係違法行為，非可公然為之，亦無公定價格，
    容易分裝並增減份量，而每次買賣之價量，可能隨時依雙方
    關係深淺、資力、需求量及對行情之認知、來源是否充裕、
    查緝是否嚴緊、購買者被查獲時供述購買對象之可能風險之
    評估等，而異其標準，非可一概而論，從而販賣之利得，除
    被告就販賣之價量俱臻明確供述外，委難察得實情，本件被
    告乙○○既否認犯行，致未能得悉其販入海洛因之價格，然
    我國政府一再宣示反毒決心，施用、販賣海洛因均屬違法行
    為，此為國人所週知，被告乙○○與如附表壹所示購買毒品
    者僅係朋友關係，非屬至親，被告乙○○當無甘冒重典，再
    按販入價格轉販賣予購買毒品者之理，是被告乙○○確有營
    利之意圖及獲利之事實，應堪認定。
  (五)綜上所述，被告乙○○販賣第一級毒品海洛因之犯行，應堪
    認定。
二、關於販賣第二級毒品甲基安非他命部分：
  (一)訊據被告乙○○固坦承如附表貳編號一所示販賣第二級毒品
    甲基安非他命之事實，然矢口否認另有其他販賣第二級毒品
    甲基安非他命之犯行，並辯稱：伊不認識許義發、許文勇云
    云；被告甲○○固坦承如附表貳編號二至五所示販賣第二級
    毒品甲基安非他命之事實，然矢口否認另有其他販賣第二級
    毒品甲基安非他命之犯行，並辯稱：伊不認識賴建良云云。
    經查，上開販賣第二級毒品甲基安非他命之事實，除經被告
    乙○○（偵字卷第四、五、一六○、一六一頁，本院卷一第
    一五五、一五六頁，本院卷二第七二至七四、一四七、一四
    八頁）、甲○○（偵字卷第二一至二三、一二四、一二五、
    一二九至一三一頁，本院卷一第一五七、一五八頁，本院卷
    二第七五至七七、一四七、一四八頁）於警詢、偵訊、本院
    準備程序及審理時，分別供述部分事實，並各以證人身分於
    偵訊、本院審理時，證述在卷外，復有門號0000000
    000號行動電話申設人為甲○○之基本資料查詢單一紙（
    本院卷一第一四五頁）、門號0000000000號行動
    電話通訊監察譯文各一份（偵字卷第二四至五二頁）、通訊
    監察錄音光碟一片（置偵字卷第一八七頁緘封袋內）在卷可
    稽。另分別有下列證據可資佐證：
  1.附表貳編號一部分，經證人賴建良於偵訊（他字卷第四○頁
    ）、本院審理（本院卷二第九二、九三頁）時，證述明確，
    並有賴建良以其向同事謝維銘所借用門號00000000
    00號行動電話、門號000000000號公用電話撥打
    被告乙○○所持用門號0000000000號行動電話之
    通訊監察譯文一份（他字卷第十八頁）、門號000000
    0000號行動電話申設人為謝維銘、門號0000000
    00號公用電話係裝設在彰化縣田中鎮○○里○○○路之大
    新工業區東星公司前之基本資料查詢單各一紙（本院卷一第
    一四九、一五○頁）在卷可稽。
  2.附表貳編號二、三部分，經證人許義發於偵訊（他字卷第八
    一、八二頁）、本院審理（本院卷二第九四、九五頁）時，
    證述明確，並有許義發以其所使用門號000000000
    號市內電話撥打被告乙○○所持用門號000000000
    0號行動電話之通訊監察譯文一份（他字卷第五九頁）、門
    號000000000號市內電話申設人為許義發之子許建
    峰、申裝地址彰化縣田中鎮○○路○段六八巷八號即為許義
    發住所之基本資料查詢單一紙（本院卷一第一五○頁）在卷
    可稽，又許義發於上開期間確有施用第二級毒品甲基安非他
    命，亦有臺灣高等法院被告前案紀錄表一份（本院卷一第一
    ○七頁）在卷可考。
  3.附表貳編號四、五部分，經證人許文勇於偵訊（他字卷第八
    五頁）、本院審理（本院卷二第九六、九七頁）時，證述明
    確，並有許文勇以其所持用門號0000000000號行
    動電話撥打被告乙○○所持用門號0000000000號
    行動電話之通訊監察譯文一份（他字卷第六六頁）、門號0
    000000000號行動電話申設人為許文勇之基本資料
    查詢單一紙（本院卷一第一四二頁）在卷可稽，又許文勇於
    上開期間確有施用第二級毒品甲基安非他命，亦有臺灣高等
    法院被告前案紀錄表一份（本院卷一第一一○頁）在卷可考
    。
  (二)被告乙○○雖辯稱：伊不認識許義發、許文勇云云；被告甲
    ○○雖辯稱：伊不認識賴建良云云。然被告乙○○、甲○○
    確有上開販賣第二級毒品甲基安非他命之事實，除有上開證
    據外，另補充如下：
  1.附表貳編號一部分，證人賴建良於本院審理時證稱：「（有
    與這位女子有談到買賣毒品的事情嗎？）我電話中有請她轉
    達，但是是乙○○拿來交給我的。」「（電話中如何說？）
    我說要拿安非他命，我跟她說要拿一千元的安非他命。」「
    （這通電話【指九十八年三月十日晚上九時十三分之通訊監
    察譯文】是你與甲○○的通話？）電話是甲○○接的，但是
    後來是阿發拿出來的。」等語（本院卷二第九二、九三頁）
    。依卷附賴建良於九十八年三月十日晚上九時十三分許以其
    所持用門號0000000000號行動電話撥打被告乙○
    ○所持用門號0000000000號行動電話，並由被告
    甲○○接聽之通訊監察譯文（他字卷第十八頁）：「Ｂ（賴
    建良）：要去那裡相等？Ａ（甲○○）：你？Ｂ：喂，我溪
    底啦。Ａ：你要？Ｂ：我之前跟妳借一千元要還妳啦。Ａ：
    厚。Ｂ：再來要跟你借一千五百啦。Ａ：要人借一千五百這
    樣厚。Ｂ：我之前跟妳借一千元還沒還妳啦。Ａ：厚，好。
    Ｂ：現在想說什麼時候還妳啦，現在要跟你借一千五百啦，
    妳知道啦。Ａ：你現在去社頭火車頭等我。Ｂ：那裡？Ａ：
    社頭火車站。Ｂ：好好，妳多久會到。Ａ：差不多再十五分
    鐘會到。Ｂ：社頭火車站嘛。Ａ：你也不用到那裡，大通路
    那裡有間大超市，你在那裡等。Ｂ：好，謝謝啦，拜拜喔。
    」被告甲○○既自行於電話中與賴建良議妥販賣第二級毒品
    甲基安非他命之時間、地點、金額、數量，再將與賴建良議
    妥販賣第二級毒品甲基安非他命之內容轉告被告乙○○，並
    由被告乙○○與賴建良進行交易，堪認被告甲○○與乙○○
    就此次販賣第二級毒品甲基安非他命之犯行，具有犯意聯絡
    及行為分擔，應為共同正犯甚明。
  2.附表貳編號二至五部分，證人即共同被告甲○○於本院審理
    時證稱：「（乙○○是否曾叫你送東西給別人？）有過，我
    只有送過二次，送過許義發及許文勇。」「（乙○○如何交
    代妳？）許義發有拿錢給我，拿一千元，我拿給乙○○，乙
    ○○拿安非他命給我，我再拿給許義發，許文勇也是這樣，
    許文勇也是安非他命，他拿一千元給我，我再拿給乙○○，
    乙○○就拿安非他命給我，我再交給許文勇。」（你剛才說
    乙○○叫你送安非他命給許義發及許文勇？）不是乙○○叫
    我送，是他們先拿錢給我，我再交給乙○○，乙○○再將安
    非他命交給我，我再轉給他們。」等語（本院卷二第七六頁
    ），可見被告乙○○與甲○○就如附表貳編號二至五所示各
    次販賣第二級毒品甲基安非他命之犯行，均具有犯意聯絡，
    應各為共同正犯甚明。
  3.再者，許文勇於九十八年二月十八日、同年三月十一日先後
    四次以其所持用門號0000000000號行動電話撥打
    被告乙○○所持用門號0000000000號行動電話，
    並與被告乙○○進行多次通話，此有通訊監察譯文一份（他
    字卷第六七頁）在卷可稽，可見被告乙○○辯稱伊不認識許
    文勇一節，顯不可採。況且，被告乙○○、甲○○就如附表
    貳所示各次販賣第二級毒品甲基安非他命之犯行，既具有犯
    意聯絡及行為分擔，是其等上開所辯，縱屬真實，亦不能解
    免其等販賣第二級毒品甲基安非他命之罪責。
  (三)又販賣甲基安非他命係違法行為，非可公然為之，亦無公定
    價格，容易分裝並增減份量，而每次買賣之價量，可能隨時
    依雙方關係深淺、資力、需求量及對行情之認知、來源是否
    充裕、查緝是否嚴緊、購買者被查獲時供述購買對象之可能
    風險之評估等，而異其標準，非可一概而論，從而販賣之利
    得，除被告就販賣之價量俱臻明確供述外，委難察得實情，
    本件被告甲○○未曾參與販入行為，而被告乙○○亦因無法
    確實記憶取得毒品之確實重量、純度、價格，尚無從精確算
    知其等販賣甲基安非他命所獲利潤之數額，然被告乙○○於
    本院審理時，既供述其係以一錢一萬元販入甲基安非他命後
    ，再將一錢之甲基安非他命分裝成十二至十五包，並以每包
    一千元之價格販賣予他人之事實（本院卷二第一四七頁），
    參以我國政府一再宣示反毒決心，施用、販賣毒品均屬違法
    行為，此為國人所週知，被告二人與如附表貳所示購買毒品
    者僅係朋友關係，非屬至親，被告二人當無甘冒重典，再按
    販入價格轉販賣予購買毒品者之理，是被告二人確有營利之
    意圖及獲利之事實，應堪認定。
  (四)綜上所述，被告乙○○、甲○○販賣第二級毒品甲基安非他
    命之犯行，均堪認定。
三、論罪科刑理由：
  (一)按被告行為後，毒品危害防制條例業於九十八年五月二十日
    修正公布，並於同月二十二日施行。又法規之制定與法規之
    修正，如有特定生效日之必要者，依中央法規標準法第十四
    條或第二十條第二項準用第十四條之規定，應分別特定其施
    行日期。法規制定或前次修正基於特殊因素所特定之施行日
    期，並不適用於日後修正或再次修正之條文。又法律之制定
    或修正，若未明定施行日期者，中央法規標準法雖未規定應
    自何時生效，然法律既經制定或修正並經總統公布，自應依
    一般原則，自公布日起算至第三日發生效力。至於九十二年
    七月九日修正公布之毒品危害防制條例第三十六條規定：「
    本條例自公布後六個月施行。」其立法理由係謂：「(1)依修
    正草案第二條第三項規定，法務部需會同衛生署成立審議委
    員會每三個月定期檢討調整毒品之分級及品項，而本次新增
    第四級毒品，有需要在新法施行前先經該審議會檢討後再調
    整公布，爰預留六個月緩衝期，以利處理。(2)依本條例新修
    正之規定，有必要再訂定相關子法及修正相關法規，以配合
    本條例之施行，故亦有需要預留適當緩衝期，以利訂頒相關
    子法及相關法規之配合修正。」故該條規定，顯係因應該次
    修正之需，始預留適當之緩衝期。與本次之修正並未定有施
    行日期之特別規定，且亦未明示係基於何特殊因素而修正，
    自並不能適用九十二年七月九日修正公布之毒品危害防制條
    例第三十六條自公布後六個月施行之規定（司法院九十八年
    六月二十九日院臺廳刑一字第○九八○○一四六四三號函示
    意旨參照）。
  (二)次按行為後法律有變更時，適用行為時之法律，但行為後之
    法律有利於行為人時，適用最有利於行為人之法律，刑法第
    二條第一項定有明文。又新舊刑法關於刑之規定，雖同採從
    輕主義，而舊刑法第二條但書，係適用較輕之刑，刑法第二
    條第一項但書，係適用最有利於行為人之法律，既曰法律，
    自較刑之範圍為廣，比較時應就罪刑有關之共犯、未遂犯、
    連續犯、牽連犯、結合犯以及累犯加重、自首減輕、暨其他
    法定加減原因、與加減例等一切情形，綜其全部之結果，而
    為比較，再適用有利於行為人之法律處斷（最高法院二十四
    年上字第四六三四號判例意旨參照）。毒品危害防制條例第
    四條第一項、第二項，由「製造、運輸、販賣第一級毒品者
    ，處死刑或無期徒刑；處無期徒刑者，得併科新臺幣一千萬
    元以下罰金。製造、運輸、販賣第二級毒品者，處無期徒刑
    或七年以上有期徒刑，得併科新臺幣七百萬元以下罰金。」
    分別修正為「製造、運輸、販賣第一級毒品者，處死刑或無
    期徒刑；處無期徒刑者，得併科新臺幣二千萬元以下罰金。
    製造、運輸、販賣第二級毒品者，處無期徒刑或七年以上有
    期徒刑，得併科新臺幣一千萬元以下罰金。」經綜合比較新
    、舊法之結果，修正後之新法並非較有利於被告，依刑法第
    二條第一項前段規定，自應適用被告行為時之法律即修正前
    毒品危害防制條例第四條第一項、第二項之規定。
  (三)核被告乙○○所為，關於事實欄二所示部分，均係犯修正前
    毒品危害防制條例第四條第一項之販賣第一級毒品罪；被告
    乙○○、甲○○所為，關於事實欄三所示部分，均係犯修正
    前毒品危害防制條例第四條第二項之販賣第二級毒品罪。又
    被告乙○○因販賣第一級毒品，被告乙○○、甲○○因販賣
    第二級毒品，而持有各該等級毒品，其等持有之低度行為，
    應各為販賣之高度行為所吸收，均不另論罪。被告乙○○、
    甲○○間，就上開販賣第二級毒品之犯行，分別具有犯意聯
    絡及行為分擔，均為共同正犯。被告乙○○所為五次販賣第
    一級毒品、五次販賣第二級毒品之犯行，被告甲○○所為五
    次販賣第二級毒品之犯行，均係犯意各別、行為互殊，各應
    予分論併罰。被告乙○○前因違反肅清煙毒條例、麻醉藥品
    管理條例、妨害自由案件，經臺灣高等法院臺中分院以八十
    三年度上訴字第四一五○號分別判處有期徒刑三年六月、九
    月、一年四月，應執行有期徒刑五年確定，因違反麻醉藥品
    管理條例、藥事法案件，經臺灣高等法院臺中分院以八十四
    年度上訴字第八一六號分別判處有期徒刑五年三月、五月，
    應執行有期徒刑五年六月確定，上開案件再經臺灣高等法院
    臺中分院以八十六年度聲字第三二一號裁定合併定其應執行
    之刑為有期徒刑十年確定，嗣經送監執行，於八十八年七月
    二日因縮短刑期假釋出監付保護管束；於假釋期間，復因違
    反保護管束應遵守事項情節重大，經撤銷假釋，再送監執行
    殘刑，甫於九十六年四月五日因縮刑期滿而執行完畢。被告
    甲○○前因施用第二級毒品案件，經本院以九十四年度易字
    第一二七七號判處有期徒刑六月確定，甫於九十五年二月八
    日易科罰金而執行完畢。此有臺灣彰化地方法院檢察署刑案
    資料查註紀錄表及臺灣高等法院被告前案紀錄表各二份（本
    院卷二第四三至六七頁）在卷可稽，其等於受有期徒刑執行
    完畢後，五年以內故意再犯本件有期徒刑以上之各罪，均為
    累犯，除法定本刑為死刑、無期徒刑部分，依法不得加重外
    ，其法定本刑為有期徒刑、罰金刑部分，均應依刑法第四十
    七條第一項規定，各加重其刑。被告乙○○所為販賣第一級
    毒品之犯行，僅係零星之小額交易，未因此獲有鉅額利潤，
    其惡性與犯罪情節較諸大量走私進口或長期販賣毒品之毒販
    有重大差異，對社會治安及國民健康之危害較輕，本院衡諸
    上情，認其所為販賣第一級毒品之犯行部分，犯罪情狀尚非
    無可憫恕，縱量處法定最低度刑無期徒刑，仍有情輕法重之
    嫌，爰均依刑法第五十九條規定，各酌減其刑，並與前開加
    重其刑部分，依刑法第七十一條第一項規定，先加後減。爰
    審酌被告二人明知毒品不僅殘害施用者自身健康，其因施用
    毒品而散盡家財、連累家人，或為購買毒品鋌而走險者，更
    不可勝計，竟為謀個人私利而販賣毒品，危害社會甚鉅，另
    考量其等犯罪之手段、販賣毒品之期間、次數、數量、金額
    ，及其等素行、生活狀況、智識程度，暨犯罪後僅坦承部分
    犯行等一切情狀，分別量處如主文所示之刑，並定其應執行
    之刑。
  (四)按毒品危害防制條例第十九條第一項規定，犯第四條之罪者
    ，其供犯罪所用或因犯罪所得之財物，均沒收之，如全部或
    一部不能沒收時，追徵其價額或以其財產抵償之。但該條項
    並無如同條例第十八條第一項所定「不問屬於犯人與否，沒
    收之」之明文，自屬相對沒收主義之立法。是其應沒收之物
    ，應以屬被告所有者為限（最高法院九十五年度臺上字第三
    ○五號判決意旨參照）。經查：
  1.未扣案門號0000000000號ＳＩＭ卡一片，係被告
    甲○○所有，裝放該ＳＩＭ卡之行動電話一支，係被告乙○
    ○所有，並供其等販賣第二級毒品所用之物，均應依毒品危
    害防制條例第十九條第一項規定，於事實欄三所示販賣第二
    級毒品部分，分別宣告沒收。
  2.未扣案裝放門號0000000000、00000000
    00號ＳＩＭ卡之行動電話一支，係被告乙○○所有，並供
    其販賣第一級毒品所用之物，應依毒品危害防制條例第十九
    條第一項規定，於事實欄二所示販賣第一級毒品部分，分別
    宣告沒收；另未扣案門號0000000000、0000
    000000號ＳＩＭ卡各一片，分別係被告甲○○、ＮＧ
    ＵＹＥＮ  ＴＨＩ  ＴＨＯＭ，其門號申設人既非被告乙○
    ○，即非屬被告乙○○所有之物，雖為供被告乙○○販賣第
    一級毒品所用之物，亦不得於事實欄二所示販賣第一級毒品
    部分宣告沒收，附此敘明。
  3.再按毒品危害防制條例第十九條第一項規定，犯販賣毒品罪
    者，其犯罪所得之財物均沒收之，係採義務沒收主義。故販
    賣毒品所得之對價，不問其中成本若干，利潤多少，均應全
    部諭知沒收，貫徹政府查禁煙毒之決心，以符立法本旨（最
    高法院九十一年度臺上字第二四一九號判決意旨參照）。被
    告乙○○因販賣第一級毒品，被告乙○○、甲○○因販賣第
    二級毒品所得之對價，各如附表壹、貳所示，雖均未扣案，
    仍應依上開說明及毒品危害防制條例第十九條第一項規定，
    分別宣告沒收，如全部或一部不能沒收時，以其財產抵償之
    。
、無罪部分：
一、公訴意旨另略以：被告乙○○、甲○○另有如附表所示販
    賣第一級毒品海洛因、第二級毒品甲基安非他命之犯行，因
    認被告乙○○、甲○○此部分，亦均涉犯毒品危害防制條例
    第四條第一項、第二項之販賣第一級毒品、第二級毒品罪嫌
    等語。
二、按犯罪事實應依證據認定之，無證據不得認定犯罪事實，又
    不能證明被告犯罪者，應諭知無罪之判決，刑事訴訟法第一
    百五十四條第二項、第三百零一條第一項分別定有明文。而
    事實之認定，應憑證據，如未能發現相當之證據，或證據不
    足以證明，自不能以推測或擬制之方法，以為裁判基礎（最
    高法院四十年臺上字第八六號判例意旨參照）。又認定犯罪
    事實所憑之證據，雖不以直接證據為限，間接證據亦包括在
    內；然而無論直接或間接證據，其為訴訟上之證明，須於通
    常一般之人均不致有所懷疑，而得確信其為真實之程度者，
    始得據為有罪之認定（最高法院七十六年臺上字第四九八六
    號判例意旨參照）。
三、關於附表編號一、二、九、十部分：
    公訴人認定被告乙○○另有如附表編號一、二所示販賣第
    一級毒品罪嫌、如附表編號七、八所示販賣第二級毒品罪
    嫌，無非係以證人蕭國男於警詢、偵訊時之證述，作為主要
    論據。惟按施用毒品者其供出毒品來源，因而破獲者，法律
    規定得減輕其刑，是施用毒品者有為偵查機關誘導、或為邀
    輕典而為不實陳述之可能，其陳述之真實性自有合理之懷疑
    ，其所稱向某人購買之供述，須補強證據以擔保其供述之真
    實性，所謂補強證據，指其他有關證明施用毒品者之關於毒
    品交易之供述真實性之相關證據而言，必須與施用毒品者關
    於毒品交易之供述，具有相當程度之關連性，而足使一般人
    對施用毒品者關於毒品交易之供述，並無合理之懷疑存在，
    而得確信其為真實，始足當之（最高法院九十四年度臺上字
    第一二一八、七○三八號判決意旨參照）。公訴人認定被告
    乙○○另有上開販賣第一級毒品海洛因、第二級毒品甲基安
    非他命之犯行，除證人蕭國男於警詢、偵訊時之證述外，並
    無其他補強證據可資佐證。況且，證人蕭國男於警詢時先證
    稱：「我記得跟他交易二、三次，交易地點在二水鄉的堤防
    附近，交易金額一千元的安非他命。」等語（偵字卷第一三
    七頁），於偵訊時則證稱：「我前後跟他購買二次毒品，都
    是在今年一月間，每次都是同買海洛因及安非他命，金額都
    是海洛因一千元，安非他命也是一千元。」「我都是直接騎
    機車到乙○○位在田中鎮○○路靠近麥當勞附近，在舊的田
    中分局後面跟他購買。」等語（偵字卷第一四八頁），於本
    院審理時復證稱：「（你有無向乙○○購買過安非他命或海
    洛因過？）我有向他買，他那邊剛好沒有，我拿錢請他幫我
    買，後來我回家之後，就被警察抓了，就沒有向他拿毒品。
    」「（你說的是海洛因還是安非他命？）各有一次。」「（
    你說被警察抓到沒有拿到毒品是指什麼沒有拿到？）都沒有
    拿到。」「（向他買多少錢？）我拿二千元給他，向他各買
    一千元。」「（是去找他二次，還是一次？）二次，但時間
    差不多，之間差大概半個小時。」「（去哪裡找他購買？）
    田中中正路他租屋的地方。」「（你在警察局及檢察官那邊
    是說，在九十八年一月份過年前向乙○○購買二次，都是海
    洛因、安非他命各一千元，是否實在？）當時我是講，我是
    拿二次，第一次我拿一千元給乙○○買，後來又拿一千元，
    所以筆錄記錯了。」等語（本院卷二第七八至八○頁）；證
    人蕭國男就其與被告乙○○交易毒品之種類、次數、地點、
    金額，前後證述顯有不一，則其證述是否屬實，尚非無疑，
    實無法遽予採信為論罪基礎。
四、關於附表編號三部分：
    公訴人認定被告乙○○另有如附表編號三所示販賣第一級
    毒品罪嫌，無非係以證人張揚頌於警詢、偵訊時之證述，通
    訊監察譯文，作為主要論據。惟按施用毒品者其供出毒品來
    源，因而破獲者，法律規定得減輕其刑，是施用毒品者有為
    偵查機關誘導、或為邀輕典而為不實陳述之可能，其陳述之
    真實性自有合理之懷疑，其所稱向某人購買之供述，須補強
    證據以擔保其供述之真實性，所謂補強證據，指其他有關證
    明施用毒品者之關於毒品交易之供述真實性之相關證據而言
    ，必須與施用毒品者關於毒品交易之供述，具有相當程度之
    關連性，而足使一般人對施用毒品者關於毒品交易之供述，
    並無合理之懷疑存在，而得確信其為真實，始足當之（最高
    法院九十四年度臺上字第一二一八、七○三八號判決意旨參
    照）。證人張揚頌於偵訊（他字卷第三一頁）、本院審理（
    本院卷二第八四頁）時，雖均證稱：其曾於九十八年二月二
    十七日晚上六時許，向被告乙○○購買一千元海洛因等語。
    然依卷附張揚頌於九十八年二月二十七日晚上六時四十八分
    許以其所持用門號0000000000號行動電話撥打被
    告乙○○所持用門號0000000000號行動電話之通
    訊監察譯文（他字卷第九頁）：「Ｂ（張揚頌）：喂，信兄
    喔。Ａ（乙○○）：嘿。Ｂ：我等一下馬上打給你。Ａ：你
    誰？Ｂ：我阿哲。Ａ：誰。Ｂ：阿哲（斷線）。」可見張揚
    頌與被告乙○○於上開通話斷線之前，始終未曾提及交易毒
    品之種類、時間、地點、數量、金額；再參以證人張揚頌於
    本院審理時證稱：「（當天斷線的電話是在哪裡撥打的？）
    我人在員林。」「（之後有無借用別人的電話撥打給乙○○
    ？）沒有。」等語（本院卷第八四頁），另觀諸卷附被告乙
    ○○所持用門號0000000000號行動電話於九十八
    年二月二十七日其他通訊監察譯文（偵字卷第十二頁），亦
    未見有張揚頌以其他門號電話撥打被告乙○○所持用門號0
    000000000號行動電話之情事，則被告乙○○如何
    知悉張揚頌撥打電話之目的？張揚頌、被告乙○○又如何能
    同時前往同一地點交易毒品？顯非無疑。況且，證人張揚頌
    於本院審理時另證稱：「（提示他字卷第九頁九十八年二月
    二十七日晚上六時四十八分該通譯文，依照譯文內容你與乙
    ○○通話後即斷線，後來有無再聯繫，如何聯繫？）那天斷
    線之後，沒有再聯絡，當天我沒有與他在碰面，是事後隔幾
    天後。」「（提示他字卷第三一頁，你在偵查中證稱：上開
    電話後，你有向被告乙○○購買了一千元的海洛因，地點是
    在社頭田中交界員集路靠近高鐵橋下路旁，有何意見？）我
    們是在那邊見面沒錯，但是時間應該是隔天，詳細時間我忘
    記了。」等語（本院卷二第八四頁），益徵證人張揚頌證稱
    ：其曾於九十八年二月二十七日晚上六時許，向被告乙○○
    購買一千元海洛因一節，是否屬實，尚非無疑，實無法遽予
    採信為論罪基礎。
五、關於附表編號四部分：
    公訴人認定被告乙○○、甲○○另有如附表編號四所示販
    賣第一級毒品罪嫌，無非係以證人卓國展於警詢、偵訊時之
    證述，通訊監察譯文，作為主要論據。依卷附卓國展於九十
    八年三月六日下午三時四十一分至五十四分許以其所持用門
    號0000000000號行動電話撥打被告乙○○所持用
    門號0000000000號行動電話，並由被告甲○○接
    聽之通訊監察譯文（他字卷第十二頁），固確有談及「要妳
    那種」、「要幾個小時」、「一鐘頭」等交易毒品之暗語，
    然證人卓國展於偵訊時證稱：「他們約在田中鎮彰化客運總
    站附近交易，在交易完後沒多久，阿忠在田中鎮大安國小後
    面百姓公廟旁，跟我說他向乙○○購買一千元海洛因。」等
    語（他字卷第三五頁），於本院審理時證稱：「那天我在大
    安國小旁邊的百姓公廟下象棋，阿忠去找我，說要找乙○○
    ，阿忠一直要求後，我才打電話給乙○○，我打了第一通好
    像有斷訊，所以我又打了第二通，問他要跟人家約在哪裡，
    後來就約在彰化客運車站，至於他們有沒有見面，我沒有看
    到，因為是他們自己去，我沒有去，隔幾天，阿忠到百姓公
    廟下棋，我有問他，他說有向乙○○拿東西，但我不肯定。
    」「（阿忠與乙○○那天見面，你有無在場看到？）沒有。
    」等語（本院卷二第一四一頁），可見證人卓國展關於綽號
    「阿忠」之人曾於上開時間、地點向被告乙○○購買第一級
    毒品海洛因之證述，屬聽聞自綽號「阿忠」之人所為之「傳
    聞證言」，係以被告以外之人之陳述為其陳述之內容，自不
    能採為認定犯罪事實之證據。此外，復無其他積極證據足以
    證明綽號「阿忠」之人確曾於如附表編號四所示時間，向
    被告乙○○、甲○○購買第一級毒品海洛因之事實，自難徒
    憑上開通訊監察譯文，遽認被告乙○○、甲○○另有如附表
    編號四所示販賣第一級毒品海洛因之事實。
六、關於附表編號五至七部分：
    公訴人認定被告甲○○另有如附表編號五至七所示販賣第
    一級毒品罪嫌，無非係以證人陳聖育於警詢、偵訊時之證述
    ，通訊監察譯文，作為主要論據。惟依卷附陳聖育於九十八
    年二月十八日中午十二時十九分、三十八分、五十分許、同
    月十九日凌晨零時九分、十分許以其所持用門號00000
    00000號行動電話撥打被告乙○○所持用門號0000
    000000號行動電話之通訊監察譯文（他字卷第五一頁
    ，詳見理由欄貳、一、(二)、3.），係由被告乙○○接聽，並
    由被告乙○○與陳育聖議妥交易毒品之種類、時間、地點、
    數量、金額等事項；陳聖育於九十八年三月十五日上午十一
    時三分許以其所持用上開行動電話撥打被告乙○○所持用門
    號0000000000號行動電話之通訊監察譯文（他字
    卷第五二頁，詳見理由欄貳、一、(二)、3.），雖由被告甲○
    ○接通，然其後隨即轉交由被告乙○○接聽，並由被告乙○
    ○與陳育聖議妥交易毒品之種類、時間、地點、數量、金額
    等事項；可見被告甲○○並未曾與陳育聖接洽交易毒品之相
    關事宜。再者，證人陳聖育於偵訊、本院審理時亦均證稱：
    海洛因是乙○○拿給伊的等語（他字卷第七八頁、本院卷二
    第八八頁），益徵被告甲○○亦未參與交付毒品或收取價金
    之行為。此外，復無其他積極證據足資證明被告甲○○就此
    部分販賣第一級毒品海洛因之犯行，與被告乙○○間有何犯
    意聯絡或行為分擔存在，自難逕認被告甲○○另有如附表
    編號五至七所示販賣第一級毒品海洛因之事實。
七、關於附表編號八部分：
    公訴人認定被告甲○○另有如附表編號八所示販賣第一級
    毒品罪嫌，無非係以證人蕭國湘於警詢、偵訊時之證述，通
    訊監察譯文，作為主要論據。依卷附蕭國湘於九十八年三月
    二十九日凌晨二時三十六分至五十七分許以其所持用門號0
    000000000號行動電話撥打被告乙○○所持用門號
    0000000000號行動電話，並由被告甲○○接聽之
    通訊監察譯文（他字卷第七四頁），固確有談及「妳們查某
    人有方便嗎」、「查某人」、「先花一個」「這樣就二個」
    等交易毒品之暗語，然證人蕭國湘於偵訊時證稱：「因為大
    家都認識，『賊仔亮』及『聯忠』兩人才會要我再打電話聯
    絡甲○○趕快過來，後來我有見到甲○○過來，但是當時我
    酒喝很多，就跟他們說，你們講，我要去睡覺了。」等語（
    他字卷第八九頁），於本院審理時證稱：「（那天打電話給
    甲○○到底要說什麼？）那天我喝醉了，後來甲○○有來我
    家找我。」「（『賊子亮』及『聯忠』有在你家嗎？）他們
    跟甲○○在我家外面，我不知道他們在說什麼。」「（甲○
    ○那天到底要到你家做什麼？）那天我喝醉了，我真的不知
    道她那天到底有沒有進來我家。」「（甲○○有無進去你家
    ？）她是有進去，但是我沒有跟他講話。」「（但你在檢察
    官面前說，你有看到甲○○過來，你說你們去談，我要去睡
    覺？）他們三個在外面談。」「（你在警察局說沒有親眼目
    睹到他們有沒有交易，這部分是否實在？）事實，我沒有目
    睹。」等語（本院卷二第九○、九一頁），可見證人蕭國湘
    並未曾親自見聞被告甲○○於如附表編號八所示時間販賣
    第一級毒品海洛因予綽號「賊仔亮」、「聯忠」之人之過程
    。此外，復無其他積極證據足以證明綽號「賊仔亮」、「聯
    忠」之人確曾於如附表編號八所示時間，向被告甲○○購
    買第一級毒品海洛因之事實，自難徒憑上開通訊監察譯文，
    遽認被告甲○○另有如附表編號八所示販賣第一級毒品海
    洛因之事實。
八、本件公訴人所舉之證據，既無法證明被告乙○○、甲○○另
    有如附表所示販賣第一級毒品、第二級毒品之事實，且本
    院在得依或應依職權調查證據之範圍內，復查無其他積極證
    據，足以證明被告乙○○、甲○○確有公訴人所指如附表
    所示違反毒品危害防制條例第四條第一項、第二項之販賣第
    一級毒品、第二級毒品之犯行，要屬不能證明被告乙○○、
    甲○○此部分犯罪，按諸前揭說明，此部分自應諭知被告乙
    ○○、甲○○無罪之判決。
據上論斷，應依刑事訴訟法第二百九十九條第一項前段、第三百
零一條第一項，修正前毒品危害防制條例第四條第一項、第二項
，毒品危害防制條例第十九條第一項，刑法第二條第一項前段、
第十一條前段、第二十八條、第四十七條第一項、第五十九條、
第五十一條第五款，判決如主文。
本案經檢察官林子翔到庭執行職務。
中    華    民    國    99    年    3     月    12    日
                    刑事第六庭    審判長法官  王義閔
                                        法官  鮑慧忠
                                        法官  鄭舜元
以上正本證明與原本無異。
如不服本判決應於收受判決後10日內向本院提出上訴書狀，並
應應敘述具體理由。其未敘述上訴理由者，應於上訴期間屆滿
後20日內向本院補提理由書（均須按他造當事人之人數附繕本）
「切勿逕送上級法院」。
中    華    民    國    99    年    3     月    12    日
                                      書記官  陳秀香
 附表壹：販賣第一級毒品海洛因部分：
┌──┬───────┬───┬─────┬───────────┬──────┬──────────────┐
│編號│販賣時間、地點│金額  │參與之被告│購買毒品者、買賣方式  │所犯法條    │宣告刑                      │
├──┼───────┼───┼─────┼───────────┼──────┼──────────────┤
│一  │九十八年三月四│一千元│乙○○（起│張揚頌（原名張敏哲、綽│毒品危害防制│乙○○販賣第一級毒品，累犯，│
│    │日下午三時三十│      │訴書附表一│號「阿哲」）以所持用門│條例第四條第│處有期徒刑拾柒年陸月，未扣案│
│    │三分許，在彰化│      │編號２第二│號0000000000│一項之販賣第│裝放門號0000000000│
│    │縣田中鎮與社頭│      │次）      │號行動電話撥打乙○○所│一級毒品罪  │號ＳＩＭ卡之行動電話壹支沒收│
│    │鄉交界處之員集│      │          │持用門號0000000│            │，如全部或一部不能沒收時，追│
│    │路靠近高速鐵路│      │          │四四三號行動電話與謝宗│            │徵其價額，未扣案因販賣第一級│
│    │高架橋下。    │      │          │瓅聯繫後，由乙○○與張│            │毒品所得新臺幣壹仟元沒收，如│
│    │              │      │          │揚頌進行交易。        │            │全部或一部不能沒收時，以其財│
│    │              │      │          │                      │            │產抵償之。                  │
├──┼───────┼───┼─────┼───────────┼──────┼──────────────┤
│二  │九十八年二月二│三千元│乙○○（起│莊增雄以所持用門號○九│毒品危害防制│乙○○販賣第一級毒品，累犯，│
│    │十二日中午十二│      │訴書附表一│00000000號行動│條例第四條第│處有期徒刑拾柒年陸月，未扣案│
│    │時十七分許，在│      │編號４）  │電話撥打乙○○所持用門│一項之販賣第│裝放門號0000000000│
│    │彰化縣埤頭鄉興│      │          │號0000000000│一級毒品罪  │號ＳＩＭ卡之行動電話壹支沒收│
│    │農村中南路三一│      │          │號行動電話與乙○○聯繫│            │，如全部或一部不能沒收時，追│
│    │三巷十五號、莊│      │          │後，由乙○○與莊增雄進│            │徵其價額，未扣案因販賣第一級│
│    │增雄住處。    │      │          │行交易。              │            │毒品所得新臺幣仟元沒收，如│
│    │              │      │          │                      │            │全部或一部不能沒收時，以其財│
│    │              │      │          │                      │            │產抵償之。                  │
├──┼───────┼───┼─────┼───────────┼──────┼──────────────┤
│三  │九十八年二月十│一千元│乙○○（起│陳聖育（綽號「阿輝」）│毒品危害防制│乙○○販賣第一級毒品，累犯，│
│    │八日中午十二時│      │訴書附表一│以所持用門號○九二二五│條例第四條第│處有期徒刑拾柒年陸月，未扣案│
│    │五十分許，在彰│      │編號５－１│四五四一七號行動電話撥│一項之販賣第│裝放門號0000000000│
│    │化縣社頭鄉清水│      │）        │打乙○○所持用門號○九│一級毒品罪  │號ＳＩＭ卡之行動電話壹支沒收│
│    │岩露營區門口。│      │          │00000000號行動│            │，如全部或一部不能沒收時，追│
│    │              │      │          │電話與乙○○聯繫後，由│            │徵其價額，未扣案因販賣第一級│
│    │              │      │          │乙○○與陳聖育進行交易│            │毒品所得新臺幣壹仟元沒收，如│
│    │              │      │          │。                    │            │全部或一部不能沒收時，以其財│
│    │              │      │          │                      │            │產抵償之。                  │
├──┼───────┼───┼─────┼───────────┼──────┼──────────────┤
│四  │九十八年二月十│一千元│乙○○（起│陳聖育以所持用門號○九│毒品危害防制│乙○○販賣第一級毒品，累犯，│
│    │九日凌晨零時十│      │訴書附表一│00000000號行動│條例第四條第│處有期徒刑拾柒年陸月，未扣案│
│    │分許，在彰化縣│      │編號５－２│電話撥打乙○○所持用門│一項之販賣第│裝放門號0000000000│
│    │社頭鄉清水岩露│      │）        │號0000000000│一級毒品罪  │號ＳＩＭ卡之行動電話壹支沒收│
│    │營區門口。    │      │          │號行動電話與乙○○聯繫│            │，如全部或一部不能沒收時，追│
│    │              │      │          │後，由乙○○與陳聖育進│            │徵其價額，未扣案因販賣第一級│
│    │              │      │          │行交易。              │            │毒品所得新臺幣壹仟元沒收，如│
│    │              │      │          │                      │            │全部或一部不能沒收時，以其財│
│    │              │      │          │                      │            │產抵償之。                  │
├──┼───────┼───┼─────┼───────────┼──────┼──────────────┤
│五  │九十八年三月十│一千元│乙○○（起│陳聖育以所持用門號○九│毒品危害防制│乙○○販賣第一級毒品，累犯，│
│    │五日下午五時許│      │訴書附表一│00000000號行動│條例第四條第│處有期徒刑拾柒年陸月，未扣案│
│    │，在彰化縣社頭│      │編號５－３│電話撥打乙○○所持用門│一項之販賣第│裝放門號0000000000│
│    │鄉清水岩露營區│      │）        │號0000000000│一級毒品罪  │號ＳＩＭ卡之行動電話壹支沒收│
│    │門口。        │      │          │號行動電話與乙○○聯繫│            │，如全部或一部不能沒收時，追│
│    │              │      │          │後，由乙○○與陳聖育進│            │徵其價額，未扣案因販賣第一級│
│    │              │      │          │行交易。              │            │毒品所得新臺幣壹仟元沒收，如│
│    │              │      │          │                      │            │全部或一部不能沒收時，以其財│
│    │              │      │          │                      │            │產抵償之。                  │
└──┴───────┴───┴─────┴───────────┴──────┴──────────────┘
 附表貳：販賣第二級毒品甲基安非他命部分：
┌──┬───────┬───┬─────┬───────────┬──────┬──────────────┐
│編號│販賣時間、地點│金額  │參與之被告│購買毒品者、買賣方式  │所犯法條    │宣告刑                      │
├──┼───────┼───┼─────┼───────────┼──────┼──────────────┤
│一  │九十八年三月十│一千五│乙○○、陳│賴建良以其向同事謝維銘│毒品危害防制│乙○○共同販賣第二級毒品，累│
│    │日晚上九時十三│百元  │怡如（起訴│所借用門號○九二六四一│條例第四條第│犯，處有期徒刑柒年貳月，未扣│
│    │分許，在彰化縣│      │書附表二編│七四八一號行動電話、門│二項之販賣第│案門號0000000000號│
│    │社頭鄉社頭火車│      │號２）    │號000000000號│二級毒品罪  │ＳＩＭ卡一片及裝放該ＳＩＭ卡│
│    │站附近之千葉超│      │          │公用電話先後撥打乙○○│            │之行動電話壹支均沒收，如全部│
│    │市旁。        │      │          │所持用門號○九一七七七│            │或一部不能沒收時，追徵其價額│
│    │              │      │          │一三五八號行動電話，由│            │，未扣案因販賣第二級毒品所得│
│    │              │      │          │甲○○接聽並議妥購買毒│            │新臺幣壹仟伍佰元沒收，如全部│
│    │              │      │          │品事宜後，由乙○○與賴│            │或一部不能沒收時，以其財產抵│
│    │              │      │          │建良進行交易。        │            │償之。                      │
│    │              │      │          │                      │            │甲○○共同販賣第二級毒品，累│
│    │              │      │          │                      │            │犯，處有期徒刑柒年陸月，未扣│
│    │              │      │          │                      │            │案門號0000000000號│
│    │              │      │          │                      │            │ＳＩＭ卡一片及裝放該ＳＩＭ卡│
│    │              │      │          │                      │            │之行動電話壹支均沒收，如全部│
│    │              │      │          │                      │            │或一部不能沒收時，追徵其價額│
│    │              │      │          │                      │            │，未扣案因販賣第二級毒品所得│
│    │              │      │          │                      │            │新臺幣壹仟伍佰元沒收，如全部│
│    │              │      │          │                      │            │或一部不能沒收時，以其財產抵│
│    │              │      │          │                      │            │償之。                      │
├──┼───────┼───┼─────┼───────────┼──────┼──────────────┤
│二  │九十八年三月九│五百元│乙○○、陳│許義發（綽號「阿忠」）│毒品危害防制│乙○○共同販賣第二級毒品，累│
│    │日前約一星期內│      │怡如（起訴│在其上開住處附近，與陳│條例第四條第│犯，處有期徒刑柒年陸月，未扣│
│    │之某日，在彰化│      │書附表二編│怡如議妥購買毒品事宜，│二項之販賣第│案因販賣第二級毒品所得新臺幣│
│    │縣田中鎮西路里│      │號３第一次│並交付五百元予甲○○後│二級毒品罪  │伍佰元沒收，如全部或一部不能│
│    │斗中路一段六八│      │）        │，甲○○即將五百元攜回│            │沒收時，以其財產抵償之。    │
│    │巷八號、許義發│      │          │乙○○上開租屋處交付予│            │甲○○共同販賣第二級毒品，累│
│    │住處。        │      │          │乙○○，並向乙○○拿取│            │犯，處有期徒刑柒年貳月，未扣│
│    │              │      │          │第二級毒品甲基安非他命│            │案因販賣第二級毒品所得新臺幣│
│    │              │      │          │，再返回許義發上開住處│            │伍佰元沒收，如全部或一部不能│
│    │              │      │          │，將第二級毒品甲基安非│            │沒收時，以其財產抵償之。    │
│    │              │      │          │他命交付予許義發。    │            │                            │
├──┼───────┼───┼─────┼───────────┼──────┼──────────────┤
│三  │九十八年三月九│一千元│乙○○、陳│許義發以門號○四八七五│毒品危害防制│乙○○共同販賣第二級毒品，累│
│    │日上午十一時十│      │怡如（起訴│一四五七號市內電話撥打│條例第四條第│犯，處有期徒刑柒年陸月，未扣│
│    │六分許，在許義│      │書附表二編│乙○○所持用門號○九一│二項之販賣第│案門號0000000000號│
│    │發上開住處。  │      │號３第二次│0000000號行動電│二級毒品罪  │ＳＩＭ卡壹片及裝放該ＳＩＭ卡│
│    │              │      │）        │話，由甲○○接聽並議妥│            │之行動電話壹支均沒收，如全部│
│    │              │      │          │購買毒品事宜後，由陳怡│            │或一部不能沒收時，追徵其價額│
│    │              │      │          │如與許義發進行交易。  │            │，未扣案因販賣第二級毒品所得│
│    │              │      │          │                      │            │新臺幣壹仟元沒收，如全部或一│
│    │              │      │          │                      │            │部不能沒收時，以其財產抵償之│
│    │              │      │          │                      │            │。                          │
│    │              │      │          │                      │            │甲○○共同販賣第二級毒品，累│
│    │              │      │          │                      │            │犯，處有期徒刑柒年貳月，未扣│
│    │              │      │          │                      │            │案門號0000000000號│
│    │              │      │          │                      │            │ＳＩＭ卡壹片及裝放該ＳＩＭ卡│
│    │              │      │          │                      │            │之行動電話壹支均沒收，如全部│
│    │              │      │          │                      │            │或一部不能沒收時，追徵其價額│
│    │              │      │          │                      │            │，未扣案因販賣第二級毒品所得│
│    │              │      │          │                      │            │新臺幣壹仟元沒收，如全部或一│
│    │              │      │          │                      │            │部不能沒收時，以其財產抵償之│
│    │              │      │          │                      │            │。                          │
├──┼───────┼───┼─────┼───────────┼──────┼──────────────┤
│四  │九十八年三月十│一千元│乙○○、陳│許文勇（綽號「阿勇」）│毒品危害防制│乙○○共同販賣第二級毒品，累│
│    │一日中午十二時│      │怡如（起訴│以門號00000000│條例第四條第│犯，處有期徒刑柒年陸月，未扣│
│    │二十六分許，在│      │書附表二編│七七號行動電話撥打謝宗│二項之販賣第│案門號0000000000號│
│    │彰化縣田中鎮山│      │號４第一次│瓅所持用門號○九一七七│二級毒品罪  │ＳＩＭ卡壹片及裝放該ＳＩＭ卡│
│    │腳路往社頭鄉方│      │）        │七一三五八號行動電話，│            │之行動電話壹支均沒收，如全部│
│    │向某處。      │      │          │由甲○○接聽並議妥購買│            │或一部不能沒收時，追徵其價額│
│    │              │      │          │毒品事宜後，由甲○○與│            │，未扣案因販賣第二級毒品所得│
│    │              │      │          │許文勇進行交易。      │            │新臺幣壹仟元沒收，如全部或一│
│    │              │      │          │                      │            │部不能沒收時，以其財產抵償之│
│    │              │      │          │                      │            │。                          │
│    │              │      │          │                      │            │甲○○共同販賣第二級毒品，累│
│    │              │      │          │                      │            │犯，處有期徒刑柒年貳月，未扣│
│    │              │      │          │                      │            │案門號0000000000號│
│    │              │      │          │                      │            │ＳＩＭ卡壹片及裝放該ＳＩＭ卡│
│    │              │      │          │                      │            │之行動電話壹支均沒收，如全部│
│    │              │      │          │                      │            │或一部不能沒收時，追徵其價額│
│    │              │      │          │                      │            │，未扣案因販賣第二級毒品所得│
│    │              │      │          │                      │            │新臺幣壹仟元沒收，如全部或一│
│    │              │      │          │                      │            │部不能沒收時，以其財產抵償之│
│    │              │      │          │                      │            │。                          │
├──┼───────┼───┼─────┼───────────┼──────┼──────────────┤
│五  │九十八年三月二│一千元│乙○○、陳│許文勇以門號○九一八八│毒品危害防制│乙○○共同販賣第二級毒品，累│
│    │十六日中午十二│      │怡如（起訴│五○二七七號行動電話撥│條例第四條第│犯，處有期徒刑柒年陸月，未扣│
│    │時二十六分許，│      │書附表二編│打乙○○所持用門號○九│二項之販賣第│案門號0000000000號│
│    │在彰化縣田中鎮│      │號４第二次│一0000000號行動│二級毒品罪  │ＳＩＭ卡壹片及裝放該ＳＩＭ卡│
│    │山腳路彰化少年│      │）        │電話，由甲○○接聽並議│            │之行動電話壹支均沒收，如全部│
│    │輔育院附近。  │      │          │妥購買毒品事宜後，由陳│            │或一部不能沒收時，追徵其價額│
│    │              │      │          │怡如與許文勇進行交易。│            │，未扣案因販賣第二級毒品所得│
│    │              │      │          │                      │            │新臺幣壹仟元沒收，如全部或一│
│    │              │      │          │                      │            │部不能沒收時，以其財產抵償之│
│    │              │      │          │                      │            │。                          │
│    │              │      │          │                      │            │甲○○共同販賣第二級毒品，累│
│    │              │      │          │                      │            │犯，處有期徒刑柒年貳月，未扣│
│    │              │      │          │                      │            │案門號0000000000號│
│    │              │      │          │                      │            │ＳＩＭ卡壹片及裝放該ＳＩＭ卡│
│    │              │      │          │                      │            │之行動電話壹支均沒收，如全部│
│    │              │      │          │                      │            │或一部不能沒收時，追徵其價額│
│    │              │      │          │                      │            │，未扣案因販賣第二級毒品所得│
│    │              │      │          │                      │            │新臺幣壹仟元沒收，如全部或一│
│    │              │      │          │                      │            │部不能沒收時，以其財產抵償之│
│    │              │      │          │                      │            │。                          │
└──┴───────┴───┴─────┴───────────┴──────┴──────────────┘
 附表：無罪部分：
┌──┬───┬────┬────────┬───────┬──────┐
│編號│被告  │販賣對象│販賣時間        │毒品種類、金額│備註        │
├──┼───┼────┼────────┼───────┼──────┤
│一  │乙○○│蕭國男  │九十八年一月間  │海洛因、一千元│起訴書附表一│
│    │      │        │                │              │編號１第一次│
├──┼───┼────┼────────┼───────┼──────┤
│二  │乙○○│蕭國男  │九十八年一月間  │海洛因、一千元│起訴書附表一│
│    │      │        │                │              │編號１第二次│
├──┼───┼────┼────────┼───────┼──────┤
│三  │乙○○│張揚頌  │九十八年二月二十│海洛因、一千元│起訴書附表一│
│    │      │        │七日晚上六時許  │              │編號２第一次│
├──┼───┼────┼────────┼───────┼──────┤
│四  │乙○○│阿忠    │九十八年三月六日│海洛因、一千元│起訴書附表一│
│    │甲○○│        │下午三時許      │              │編號３      │
├──┼───┼────┼────────┼───────┼──────┤
│五  │甲○○│陳聖育  │九十八年二月十八│海洛因、一千元│起訴書附表一│
│    │      │        │日下午五時許    │              │編號５－１  │
├──┼───┼────┼────────┼───────┼──────┤
│六  │甲○○│陳聖育  │九十八年二月十九│海洛因、一千元│起訴書附表一│
│    │      │        │日凌晨零時許    │              │編號５－２  │
├──┼───┼────┼────────┼───────┼──────┤
│七  │甲○○│陳聖育  │九十八年三月十五│海洛因、一千元│起訴書附表一│
│    │      │        │日下午五時許    │              │編號５－３  │
├──┼───┼────┼────────┼───────┼──────┤
│八  │甲○○│賊仔亮、│九十八年三月二十│海洛因        │起訴書附表一│
│    │      │聯忠    │九日凌晨二時許  │              │編號６      │
├──┼───┼────┼────────┼───────┼──────┤
│九  │乙○○│蕭國男  │九十八年一月間  │甲基安非他命、│起訴書附表二│
│    │      │        │                │一千元        │編號１第一次│
├──┼───┼────┼────────┼───────┼──────┤
│十  │乙○○│蕭國男  │九十八年一月間  │甲基安非他命、│起訴書附表二│
│    │      │        │                │一千元        │編號１第二次│
└──┴───┴────┴────────┴───────┴──────┘
附錄：論罪科刑法條：
修正前毒品危害防制條例第4條
製造、運輸、販賣第一級毒品者，處死刑或無期徒刑；處無期徒
刑者，得併科新臺幣1千萬元以下罰金。
製造、運輸、販賣第二級毒品者，處無期徒刑或7年以上有期徒
刑，得併科新臺幣7百萬元以下罰金。
製造、運輸、販賣第三級毒品者，處5年以上有期徒刑，得併科
新臺幣5百萬元以下罰金。
製造、運輸、販賣第四級毒品者，處3年以上10年以下有期徒刑
，得併科新臺幣3百萬元以下罰金。
製造、運輸、販賣專供製造或施用毒品之器具者，處1年以上7
年以下有期徒刑，得併科新臺幣1百萬元以下罰金。

司法院資訊處製作；財團法人民間司法改革基金會備份。
